臺灣高雄地方法院刑事判決　　　　　 94年度訴字第2856號
公　訴　人　臺灣高雄地方法院檢察署檢察官
被　　　告　丙○○
選任辯護人 丁○○律師
上列被告因竊盜案件，經檢察官聲請以簡易判決處刑（94年度速
偵字第201 號），本院受理後（94年度簡字第1459號），認不宜
以簡易判決處刑，改依簡式審理程序審理：
    主  文
丙○○處拘役肆拾日，如易科罰金，以參佰元折算壹日。
    事  實
一、丙○○意圖為自己不法所有之犯意，於民國94年1 月22日下
    午1 時55分許，在甲○○擺設於高雄市○○○ 路、中華路口
    跳蚤市場第32 號 攤位前，佯裝挑選甲○○所陳列販賣之手
    錶，趁甲○○低頭維修手錶而疏於注意之際，竊取甲○○陳
    列於攤位價值約新台幣（下同）5000元之TITONI牌梅花麥手
    錶1 只（編號107360號）。丙○○於得手後隨即將該手錶攜
    離該攤位而欲離開現場時，適甲○○經隔壁攤位之業者告知
    其陳列之手錶遭人竊取，而起身追喊丙○○，丙○○見事跡
    敗露，立即沿高雄市○○○路由東向西方向逃逸，惟於逃至
    該路341 號前時，為警查獲，並扣得所竊得之上開手錶1只
    。
二、案經高雄市政警察局三民第一分局報告臺灣高雄地方法院檢
    察署檢察官偵查後聲請逕以簡易判決處刑。
    理  由
一、本件被告丙○○所犯為死刑、無期徒刑、最輕本刑為3 年以
    上有期徒刑以外之罪，其於準備程序進行中，就被訴事實為
    有罪之陳述，經告知簡式審判程序之旨，並聽取當事人之意
    見後，本院合議庭依刑事訴訟法第273 條之1 之規定，裁定
    由受命法官獨任進行簡式審判程序，合先敘明。
二、上揭犯罪事實，業據被告丙○○於本院審理時坦承不諱，核
    與證人即被害人甲○○於本院94年度簡字第1459號案件訊問
    時證述之情節相符。又被告雖患有憂鬱症，此有被告提出之
    長庚紀念醫院診斷證明書影本一紙及財團法人長庚紀念醫院
    （高雄）分院94年7 月22日函附之被告病歷影本1 份在卷可
    查。然經本院依職權囑託高雄市立凱旋醫院對被告進行精神
    鑑定之結果，認被告係為一官能性憂鬱症個案，被告雖於案
    發當日早上9 時服完藥 (Venlafaxine 75mg，Propranolo l
    20mg，Clonazepam 2mg) ，就上述藥物之性質，並無使被告
    有突然失憶或產生致被告無法辨識其行為之藥物作用，況且
    被告服用上述藥物已有2 年以上期間，在長庚醫院之病歷紀
    錄上，亦無顯示被告因服用上揭藥物而發生異常行為；再者
    ，被告於案發當日上午10時許乘坐計程車至前開跳蚤市○○
    街，並於市場附近小吃攤食用香腸及大腸，同日下午在被害
    人甲○○販賣古董手錶攤位前觀看許久，嗣拿取手錶邊走邊
    看，並知悉該表係古董錶且有紀念價值乙節觀之，亦無法顯
    示被告卻有受到上揭藥物影響行為之徵狀。被告患有長期精
    神疾病或許會使其對事物之認知有所缺損，然就被告案發當
    日找尋古董手錶、並從攤位拿取古董手錶之行為顯示，被告
    知曉其所要之事物及所表現之行為，且知道竊盜係錯誤之行
    為等情觀之，被告於案發時之精神狀態，並無妨礙其對外在
    事物的認知理解能力，尚難謂已達精神耗弱之狀態。此有該
    院94年8 月11日高市凱醫成字第0940004327號函所檢送之精
    神鑑定書1 份在卷可稽。另參酌被告於警詢、偵訊中，對自
    己之犯行均能清楚描述，並於本院94年度簡字第1459號案件
    訊問時，亦對自己之行為多所辯解，足見被告於實施犯罪行
    為時之精神狀態，對外界事物之知覺理會、判斷作用及自由
    決定意思之能力，均無明顯減退之情形，尚未達於精神耗弱
    之程度，是被告於行為時，精神狀況尚屬正常，亦堪認定。
    此外，復有贓物認領保管單1 紙及照片6 紙在卷可稽，事證
    明確，被告犯行堪以認定，應予依法論科。
三、核被告丙○○之所為，係犯刑法第320 條第1 項之竊盜罪。
    檢察官於聲請簡易判決處刑書固認被告所犯係刑法第325 條
    第1 項之搶奪罪嫌，然業經公訴人於本院準備程序中，更正
    起訴法條為刑法第320 條第1 項之竊盜罪，併此敘明。爰審
    酌被告無前科紀錄，素行尚佳，此有臺灣高等法院被告全國
    前案紀錄表1 份在卷可稽，其於犯後雖曾於本院94年度簡字
    第1459號案件訊問時矢口否認犯行，惟其於警、偵訊中及本
    院審理時均坦承犯行，非無悔意，犯後態度尚可，且所竊得
    之手錶價格約5000元，價值非鉅，並經警發還被害人甲○○
    ，犯罪所生危害並非嚴重，另參以被告自89年5 月起即受精
    神疾病所苦，有財團法人長庚紀念醫院 (高雄)分 院94年7
    月22日函附被告於該院精神科球診之病歷影本1 份，附卷足
    憑，另被告有正當職業且身負家庭經濟重擔及其犯罪動機、
    目的、手段、品行、犯罪後之態度等一切情狀，量處如主文
    所示之刑，並諭知易科罰金之折算標準，以示懲儆。
據上論斷，應依刑事訴訟法第452 條、第273 條之1 第1 項、第
284 條之1 、第299 條第1 項前段，刑法第320 條第1 項、第41
條第1 項前段，罰金罰鍰提高標準條例第1 條前段、第2 條，判
決如主文。
本案經檢察官乙○○到庭執行職務。
中　　華　　民　　國　　94　　年　　10　　月　　11　　日
　　　　　　　　　刑事第9庭     法　官　王啟明
以上正本證明與原本無異。
如不服本判決，應於判決送達後10日內，向本院提出上訴狀。
　　　　　　　　　　　　　　　　書記官　陳心儀
中　　華　　民　　國　　94　　年　　10　　月　　11　　日
